# 与联营企业的联营企业发生的内部交易

提问人：595699395 时间：2022-08-29 17:15:37
A公司与其联营企业B公司，第三方C公司合资成立D公司，B对D构成重大影响，A对B不构成重大影响。A公司以其子公司E100%股权作价出资，请问这种情况下，股权转让损益需要抵消吗？
如果B能控制D，那A的股权转让损益需要抵消吗

回答人：chenyiwei
A公司以其子公司E100%股权作价出资，从而丧失了对E的控制权。此时，如果E构成“业务”。则在合并报表层面应按照合并报表准则第五十条规定确认处置子公司的损益，不需要按照常规的顺流交易进行抵销处理；如果E不构成“业务”，则鉴于A对D无重大影响，对D的投资属于金融资产，故也不会涉及顺流交易损益的抵销。
如果E不构成“业务”，且B可以控制D，则视同将一项资产处置给B，应按比例抵销顺流交易损益。